【裁判字號】    92,小上,127
【裁判日期】    920812
【裁判案由】    給付電信費
【裁判全文】
臺灣臺北地方法院民事判決                        九十二年度小上字第一二七號
    上  訴  人  甲○○
    被  上訴人  中華電信股份有限公司台灣北區電信分公司
    法定代理人  乙○○
右當事人間請求給付電信費事件，上訴人對於中華民國九十二年五月十四日本院新店
簡易庭九十二年度店小字第二八七號第一審小額判決提起上訴，本院判決如左：
    主    文
上訴駁回。
第二審訴訟費用新台幣柒佰貳拾貳元由上訴人負擔。
    理    由
一、按小額程序之第二審判決，依上訴意旨足認上訴為無理由者，得不經言詞辯論為
    之，民事訴訟法第四百十六條之二十九定有明文。
二、本件上訴人對於第一審判決提起上訴，其理由略以：上訴人向被上訴人租用電信
    服務所涉之租價，係以租賃動產為目的而生之對價，依民法第一百二十七條第三
    款，租金請求權因二年間不行使而消滅。被上訴人於民國九十二年二月二十一日
    始起訴請上訴人給付自八十六年七月份起至八十六年九月份止之月租電信費，請
    求權應已罹於二年短期時效而消滅，上訴人於原審言詞辯論時雖未明確援引具體
    條文，但已有提出時效抗辯之意，審判長未依民事訴訟法第一百九十九條規定行
    使闡明權，亦未審酌上訴人之時效抗辯而為被上訴人敗訴之判決，屬消極不適用
    民法第一百二十七條第三款及第一百四十四條第一項等規定，自有民事訴訟法第
    四百六十八條之違法，而應予廢棄云云。經查，上訴人於原審言詞辯論時稱：「
    以前電話要三萬元，八十五年、八十六年，原告為何不向我要錢，這時候電話還
    有些價值，我可以將電話拿去賣掉，現在我已經沒有能力付款。」等語（參原審
    卷九十二年四月三十日言詞辯論筆錄），核其所言並無關於時效抗辯之主張，而
    僅係表示無能力付款。則原審就此部分未行使闡明權自非違法，上訴理由稱原審
    未能適時行使闡明權，原審判決有消極不適用法規之判決違背法令，皆不足採。
三、綜上所述，上訴意旨執上開事由指摘原判決不適用法規而違背法令，顯無理由，
    爰不經言詞辯論，以判決駁回其上訴。
四、上訴人應負擔之訴訟費用額，依後附計算書確定為如主文所示金額。
五、據上論結：本件上訴為無理由，爰依民事訴訟法第四百三十六條之二十九第二款
    、第四百三十六條之三十二第二項、第四百四十九條第一項、第四百三十六條之
    十九、第七十八條，判決如主文。
中      華      民      國    九十二    年      八      月     十二     日
                                  民事第三庭 審判長法官 謝碧莉
                                             法      官 黃書苑
                                             法      官 張明輝
計    算    書
項          目         金  額（新台幣）        備        註
第二審裁判費           陸佰壹拾伍元
第二審送達郵費         壹佰零柒元            （含送達第二審判決）
合    計               柒佰貳拾貳元
右為正本係照原本作成
不得上訴
中      華      民      國    九十二    年      八      月     十二     日
                                             法院書記官 周其祥


司法院資訊處製作；財團法人民間司法改革基金會備份。
